【裁判字號】    97,交聲,3026
【裁判日期】    971202
【裁判案由】    交管條例聲異
【裁判全文】
臺灣板橋地方法院交通事件裁定        97年度交聲字第3026號
原處分機關  臺北市交通事件裁決所
異  議  人
即受處分人  甲○○
上列異議人因違反道路交通管理處罰條例案件，對於臺北市交通
事件裁決所於民國97年10月31日以北監自裁字裁22-CO0000000號
所為之裁決處分（原舉發案號：臺北縣政府警察局97年8 月5 日
北縣警交字第C00000000 號），聲明異議，本院裁定如下：
    主    文
異議駁回。
    理    由
一、異議意旨略以：本事件發生前，異議人即受處分人甲○○係
    駕駛輕機車沿板橋市○○路行駛，並預計穿越民族路口後繼
    續直行民權路；然行至該路口時，為閃避沿民族路直行且搶
    黃燈之車輛，無奈只好順勢左轉，而無法於民族路上待轉區
    停等；況該路口二段式左轉標誌亦非明顯，是本件違規不應
    歸責異議人，爰請求撤銷原處分云云。
二、按汽車駕駛人轉彎時，有不依標誌、標線、號誌指示行駛之
    情形者，處新台幣（下同）600 元以上1,800 元以下罰鍰；
    又汽車駕駛人有第48條所列情形之一者，除依原條款處罰鍰
    外，並記違規點數1 點，道路交通管理處罰條例第48條第1
    項第2 款、第63條第1 項第1 款分別定有明文。經查：
  (一)異議人於設有二段式左轉標誌之板橋市○○路（與民族路交
    叉）路口，未依二段式左轉標誌指示行駛而左轉之事實，業
    經異議人自承其未在「待轉區」停等即順勢左轉等語明確（
    見本院卷第3 頁），而與台北縣政府警察局海山分局查核結
    果謂：「本案員警於執行勤務時，見車號ZNR-928 輕機車行
    經板橋市○○○○○路口時，未依規定二段式左轉（民權左
    轉民族）。」等情相符（見本院卷第13頁），並有舉發違反
    道路交通管理事件通知單1 份在卷可稽（見本院卷第6 頁）
    ，堪信為真。
  (二)異議人雖辯稱其係為閃避垂直向之沿民族路直行且「搶黃燈
    」之車輛，不得以所致。然民族路方向燈號為黃燈時，異議
    人所在之民權路應仍為紅燈，尚未轉為綠燈，則異議人方向
    車輛此時即屬不得行駛，此時異議人怎可能會在行進間為閃
    躲前述車輛致未在民族路上待轉區停等即左轉？顯見異議人
    上開所辯僅屬卸責之詞，自非可採。
  (三)異議人另辯稱違規路口二段式左轉標誌不明云云。然違規路
    口之紅綠燈號誌旁及路邊號誌桿上均設有二段式左轉標誌，
    且依其外形、大小、內容以觀，均屬清晰、明顯等情，則有
    卷附該路口號誌照片4 張在卷可參（見本院卷第7 、8 頁）
    ，且本件發生時間係在民國97年8 月5 日下午4 時3 分許，
    光線應屬明亮，亦不至於發生因光線昏暗致無法辨識之情形
    ，足見異議人所辯並非可採。
三、綜上所述，異議人於裁決書上所載時、地，有未依規定兩段
    式左轉之違規行為，則原處分機關因而依道路交通管理處罰
    條例第48條第1 項第2 款及違反道路交通管理事件統一裁罰
    基準及處理細則所訂之違反道路交通管理事件統一裁罰基準
    表等規定，裁處罰鍰600 元，並依同條例第63條第1 項第1
    款規定，記違規點數1 點，核無違誤。從而，本件異議為無
    理由，應予駁回。
據上論斷，應依道路交通案件處理法第19條，裁定如主文。
中    華    民    國    97    年    12    月    2     日
                  交通法庭  法  官  洪珮婷
以上正本證明與原本無異。
如不服本裁定，應於裁定送達後5日內敘明抗告理由，向本院提
出抗告狀。
                            書記官  陳永訓
中    華    民    國    97    年    12    月    2     日


司法院資訊處製作；財團法人民間司法改革基金會備份。
